【裁判字號】    89,易,1110
【裁判日期】    900502
【裁判案由】    竊盜
【裁判全文】
臺灣苗栗地方法院刑事判決                        八十九年度易字第一一一號
    公  訴  人  臺灣苗栗地方法院檢察署檢察官
    被      告  甲○○
右列被告因竊盜案件，經檢察官提起公訴（八十九年度偵字第三七七三、四０四八號
），本院判決如左：
    主  文
甲○○連續攜帶兇器竊盜，處有期徒刑柒月，緩刑參年。
螺絲起子壹把及塑膠管壹條沒收。
    事  實
甲○○基於意圖為自己不法所有之概括犯意，先於民國八十九年九月七日上午六時四
十分許，至苗栗縣泰安鄉清安國小清善分班司令台後方，以清除校內水管阻塞物為由
，乘機竊取堆置該處之校方財物燈管插座十七座及電腦螢幕一座，得手後將上開竊得
之物品置於不知情之湯德龍（已由檢察官另為不起訴處分）所駕駛車號ｗ五０五四八
號自用小貨車運離，嗣經該校工友陳聲發現而報警查獲。甲○○再於同年九月二十七
日下午十七時四十分許，在苗栗縣泰安鄉清安村集貨場內，以螺絲起子旋開丙○○所
有之車號Q八七九一七號自用小貨車之油箱，並以自備之塑膠管一條抽取油箱內之汽
油一‧五公升，裝置於保特瓶中。嗣為民眾發現而報警當場查獲，並扣得宋福源所有
，而為上開竊盜犯罪所用之塑膠管一條及螺絲起子一把。案經丙○○、清安國小校長
乙○○訴請苗栗縣警察局大湖分局報請臺灣苗栗地方法院檢察署檢察官偵查起訴。
    理  由
一、訊據被告甲○○，固坦承其於右揭時地竊取告訴人丙○○之汽油及取走燈管插座
    十七座及電腦螢幕一座，惟辯稱：伊所取得之燈管插座十七座及電腦螢幕一座，
    係清安國小報廢之物，有經工友陳馨同意；伊雖有以塑膠管抽取丙○○之機油，
    然並未持螺絲起子去旋開丙○○之自用小貨車油箱。
二、經查：（一）、被告於八十九年九月七日上午六時四十分許，在苗栗縣泰安鄉清
    安國小清善分班司令台後方，未經校方任何人之同意，即取走堆置該處之校方財
    物燈管插座十七座及電腦螢幕一座一情，業經告訴人乙○○於警訊時指訴甚明，
    並據證人陳馨於警訊時證述明確，復有贓物認領收據一紙附卷稽，是被告辯稱：
    伊所取得之燈管插座十七座及電腦螢幕一座，係清安國小報廢之物，有經工友陳
    馨同意云云，無非係事後卸責之詞，委無可採，是被告此部分之犯行堪以認定。
    （二）、被告於八十九年九月七日下午十七時四十分許，在苗栗縣泰安鄉清安村
    集貨場內，係以螺絲起子旋開丙○○所有之車號Q八七九一七號自用小貨車之油
    箱，並以自備之塑膠管一條抽取油箱內之汽油一‧五公升，裝置於保特瓶中一情
    ，業據被告於警訊時自白不諱，並有螺絲起子一把及塑膠管一條扣案可資佐證，
    是被告辯稱：伊雖有以塑膠管抽取丙○○之機油，然並未持螺絲起子去旋開丙○
    ○之自用小貨車油箱云云，顯係避重之詞，亦無可採。此外復有告訴人丙○○之
    指訴及贓物認領收據一紙在卷可憑，是被告此部分之犯行亦洵堪認定。
二、核被告二次竊盜犯行，分別係犯刑法第三百二十條第一項之竊盜罪及第三百二十
    一條第一項第三款之攜帶兇器竊盜罪，被告先後二次竊盜犯行，時間緊接，犯罪
    構成要件相同，顯係基於概括之犯意反覆為之，應依連續犯之規定論以較重之攜
    帶兇器竊盜罪一罪，並加重其刑。爰審酌被告之品行、犯罪之動機、目的、手段
    、所生之損害及犯罪後之態度等一切情狀，量處如主文所示之刑。末查被告未曾
    受有期徒刑以上之刑之宣告，有台灣苗栗地方法院檢察署刑案資料查註紀錄表及
    台灣高等法院前案紀錄表在卷可稽，其經此教訓，當知警惕，信無再犯之虞，本
    院認為本判決所宣告之刑以暫不執行為適當，爰併予宣告緩刑三年，以啟自新。
    至扣案之螺絲起子一把及塑膠管一條為被告所有，且係供犯罪所用之物，應依法
    併予宣告沒收。
據上論斷，應依刑事訴訟法第二百九十九條第一項前段，刑法第五十六條、第三百二
十一條第一項第三款、第七十四條第一款、第三十八條第一項第二款，判決如主文。
本案經檢察官蕭連森到庭執行職務。
中    華    民    國    九十      年    五      月    二        日
                                  台灣苗栗地方法院刑事第一庭
                                         法  官  巫   政   松
右正本證明與原本無異。
如不服本判決，應於送達後十日內向本院提出上訴狀(須附繕本)，上訴於台灣高等
法院台中分院。
                                         書記官  陳    爵   星
中    華    民    國    九十      年    五          月      二        日
附錄論罪科刑法條
刑法第三百二十一條  犯竊盜罪而有左列情形之一者，處六月以上五年以下有期徒刑
：
    一  於夜間侵入住宅或有人居住之建築物、船艦，或隱匿其內而犯之者。
    二  毀越門扇、牆垣或其他安全設備而犯之者。
    三  攜帶兇器而犯之者。
    四  結夥三人以上而犯之者。
    五  乘火災、水災或其他災害之際而犯之者。
    六  在車站、埠頭而犯之者。


司法院資訊處製作；財團法人民間司法改革基金會備份。
